【裁判字號】    95,交抗,1002
【裁判日期】    951229
【裁判案由】    違反道路交通管理處罰條例
【裁判全文】
臺灣高等法院交通事件裁定            95年度交抗字第1002號
抗  告  人
即受處分人  甲○○
上列抗告人因違反道路交通管理處罰條例案件，不服臺灣士林地
方法院，中華民國95年11月13日所為裁定（95年度交聲字第1007
號），提起抗告，本院裁定如下：
    主  文
抗告駁回。
    理  由
一、按汽車在設有禁止停車標誌、標線之處所不得停車；又，汽
    車駕駛人在設有禁止停車標誌、標線之處所停車者，處新臺
    幣（下同）600元以上1, 200元以下罰鍰，道路交通安全規
    則第112條第1項第4款、道路交通管理處條例第56條第1項第
    4款分別定有明文。
二、本件抗告人即受處分人甲○○所有之車牌號碼9720-KL號自
    用小客車，於民國（下同）95年5月21日14時55分許，違規
    停放在臺北市○○○路之設有禁止停車標線處所，經臺北市
    政府警察局員警拍照採證後，逕行掣發北市警交大字第A3N9
    25122號舉發違反道路交通管理事件通知單舉發違規；嗣再
    經交通部公路總局臺北區監理所基隆監理站以基監字第裁42
    -A3N925122號違反道路交通管理事件裁決書，依道路交通管
    理處罰條例第56條第1項第4款之規定，裁處受處分人即違規
    車輛所有人甲○○罰鍰1,200元，有北市警交大字第A3N9251
    22號舉發違反道路交通管理事件通知單、交通部公路總局臺
    北區監理所基隆監理站基監字第裁42-A3N925122號違反道路
    交通管理事件裁決書各一件在卷可稽（見原法院卷第6頁、
    第8頁）。
三、受處分人在原法院之聲明異議意旨略以：異議人所接獲臺北
    市政府警察局製發之舉發違反道路交通管理事件通知單上記
    載：「北市警交大字第A3N0000000號、違規地點：民生西路
    69號、違規事實：在劃有黃線路段停車」，然原處分機關所
    製作之裁決書則記載：「原舉發通知單號碼為第A3N925122
    號、違規地點：民生西路、舉發違規事實：在設有禁止停車
    標線之處所停車」，兩者內容不相符合，故該裁決書顯然未
    具法律效力；又臺北市政府交通大隊所附違規停車照片，難
    以確認汽車係停放於民生西路69號，舉發單位應就其舉發負
    舉證責任云云。惟查：
  (一)受處分人甲○○所有之車牌號碼9720-KL號自用小客車，於
    95年5月21日14時55分許，停放在原處分所指舉發違規地點
    即臺北市○○○路69號前之事實，有現場採證彩色照片2幀
    在卷可憑（見原法院卷第11頁）；觀諸該2幀採證照片，受
    處分人車輛停放地點之道路緣石業經標繪黃實線之標線，甚
    為清晰。又該路段並無設置開放假日停車之附牌，且非屬臺
    北市交通管制工程處網站公告假日開放停車之路段乙節，亦
    有臺北市政府警察局交通警察大隊95年6月23日北市警交大
    執字第09532637800號書函在卷足憑。是上開地點確屬禁止
    停車之路段無訛，異議人所有之車輛於上開時間停放在該處
    ，確已該當車輛停放在設有黃（實）線路段之禁止停車標線
    處所之交通違規行為，至為明確。
  (二)次查，觀諸受處分人在原法院所提出之聲明異議意旨狀已詳
    確記載「證物名稱1.臺北市政府警察北市警交大字第A3N925
    122號）舉發違反道路交通管理事件通知單... 」（見原法
    院卷第4頁）。再細觀卷附舉發通知單所載之號碼與交通部
    公路總局臺北區監理所基隆監理站裁決書上所載之原舉發通
    知單號碼均為第「A3N925122號」，並無受處分人所指兩者
    所載舉發通知單號碼不同之情事。異議意旨所指：接獲臺北
    市政府警察局製發之舉發違反道路交通管理事件通知單上記
    載「北市警交大字第A3N0000000號」乙節，顯係其個人虛偽
    杜撰。
  (三)又查，本件違規地點所繪之標線為黃實線，係道路交通標誌
    標線號誌設置規則第168條第1項規定之禁止停車線，故該路
    段自屬「禁止停車」之處所；舉發通知單與裁決書上所載違
    規事實文字或有不同，然均係指同一違規事實無訛。受處分
    就此部分所辯「兩者內容不相符合」等語，實屬無稽。
  (四)再查，本件舉發通知單所載之違規地點為「民生西路69號」
    ，此乃員警依舉發時之現場情狀所填載，並已當場拍攝卷附
    採證照片為佐，該等記載自堪信為真實。至於裁決書上之違
    規地點欄雖僅簡略記載「民生西路」，然該裁決書上之違規
    地點欄未記載該路段明確之門牌號碼，仍無礙於本件受處分
    人違規事實之認定。受處分人此部分所辯，亦不足採。
  (五)又舉發單位因汽車駕駛人違規停車後離去而不在場，有當場
    不能攔截製單舉發之正當理由，而予逕行舉發，核與得逕行
    舉發之規定要件亦無不符。
  (六)綜上所述，受處分所有之上開自用小客車，於上開時、地，
    有違規停放之交通違規事實，已堪認定。
四、原處分機關以本件受處分人違規事實明確，援引首揭規定裁
    處車輛所有人即受處分人罰鍰1,200元，於法並無不合。原
    法院以受處分人之異議為無理由，駁回其本件之聲明異議，
    亦核無不當。
五、抗告意旨並未明確指出原法院所認定抗告人之違規行為，有
    如何不符事實之處，而仍執前詞，以：法院就違規事實認定
    而駁回抗告人之異議，未就裁決書記載之文字與原舉發單不
    符仍具法律效力，提出法源依據，對違規照片之認定亦未至
    現場比對；經現場比對屬實，自可服人云云；指摘原法院裁
    定不當，為無理由，其抗告應予駁回。
六、據上論結，應依道路交通案件處理辦法第26條，刑事訴訟法
    第412條，裁定如主文。
中    華    民    國    95    年    12    月    29    日
              刑事第十庭  審判長法  官  劉景星
                                法  官  陳志洋
                                法  官  陳博志
以上正本證明與原本無異。
不得再抗告。
                                書記官  陳嘉文
中    華    民    國    96    年    1     月    2     日


司法院資訊處製作；財團法人民間司法改革基金會備份。
